# 按揭方式借款的核算

提问人：queenkingsnow 时间：2010-01-20 10:12:53
客户 与银行签订一借款合同 分次还本付息 三年后还完 客户将一年内到期部分（本金） 用短期借款核算 其余部分在长期借款核算 我认为 应全部作为长期借款核算 一年内到期部分 在会计报表中列入“一年内到期的非流动负债”核算 请教各位大侠 到底该如何处理

回答人：chenyiwei
回复 楼主 queenkingsnow 的帖子个人赞同作为短期借款列报。因为对于这部分一年内就要偿还的借款而言，其从借入到偿还的整个周期不超过一年，也就是本来就不是长期负债。